【裁判字號】    91,易,3174
【裁判日期】    920121
【裁判案由】    違反電子遊戲場業管理條例
【裁判全文】
臺灣臺中地方法院刑事判決                        九十一年度易字第三一七四號
    公  訴  人  臺灣臺中地方法院檢察署檢察官
    被      告  乙○○  男  四.
                甲○○  女  廿.
                丙○○  女  二.
右列被告等因違反電子遊戲場業管理條例案件，經檢察官聲請以簡易判決處刑（九十
一年度偵字第一三五０二號、第一七六五一號），本院臺中簡易庭認不宜以簡易判決
處刑，移送本院刑事庭改依通常程序審理，本院判決如左：
    主  文
乙○○連續違反未依電子遊戲場業管理條例規定辦理營利事業登記證，不得經營電子
遊戲場業規定，累犯，處有期徒刑肆月，如易科罰金，以佰元折算壹日。電子遊戲
機具「跑馬（連線）」肆台、「超級列車」貳台、「撲克」陸台、「麻將」陸台、「
小瑪莉」壹台、「滿貫大亨」柒台、「單機」伍台、「鑽石列車」貳台、「賽車（連
線）」肆台、「小瑪莉」壹台（含ＩＣ板共拾貳片）、新臺幣陸仟壹佰元、支出證
明單貳張、書寫筆紀紙貳張，均沒收。
甲○○、丙○○均無罪。
    事  實
一、乙○○曾於民國八十四年間因違反麻醉藥品管理條例案件，經臺灣臺南地方法院
    判處有期徒刑六月，於八十六年七月十日執行完畢；復於九十年間因賭博案件，
    經本院判處有期徒刑六月，於九十年十一月十九日易科罰金執行完畢，仍不知悔
    改。其經營電子遊戲機業務，須依電子遊戲場業管理條例向主管機關辦理電子遊
    戲場業之營利事業登記，竟基於違反上開規定之概括犯意：
    (1)自九十一年六月二十五日起在臺中市○○區○○路四五九號之「全家樂釣蝦場
      」內某空地，擺設「跑馬連線」四台、「超級列車」二台、「撲克」六台、「
      麻將」六台、「小瑪莉」一台等電子遊戲機，合計十九台，供不特定之客人把
      玩，而違反上開規定經營電子遊戲場業。嗣於同年七月八日晚間十時許，在上
      址為警查獲並扣得電子遊戲機具十九台（含ＩＣ板十六片）。
    (2)自九十一年九月二日起，在臺中市○○路○段十九號之「巷內撞球場」內某空
      地，擺設「滿貫大亨」七台、「單機」五台、「鑽石列車」二台、「賽車（連
      線）」四台、「小瑪莉」一台等電子遊戲機，合計十九台，供不特定之客人把
      玩，違反上開規定經營電子遊戲場業。嗣於同年九月五日晚間十一時三十分在
      上址為警查獲，並扣得電子遊戲機具十九台（含ＩＣ板十六片）、新臺幣（下
      同）六千一百元、支出證明單二張、書寫筆紀紙二張。
二、案經臺中市警察局第五分局報請臺灣臺中地方法院檢察署檢察官聲請簡易判決處
    刑。
    理  由
甲、有罪部分：
一、訊據被告乙○○對其連續於右揭時地未辦理電子遊戲場業之營利事業登記證而擺
    設電子遊戲機之事實業於警訊、偵查及本院審理時供認不諱，核與共同被告甲○○、丙○○於偵查及本院審理時供述、證人即在場把玩之客人於林勝賢、游鎮國
    、謝燕平、陳碩彬、詹逸群、林敬樺、康永華、葉俊佑於警詢中證述內容相符，
    並有電子遊戲機具「跑馬（連線）」四台、「超級列車」二台、「撲克」六台、
    「麻將」六台、「小瑪莉」一台、「滿貫大亨」七台、「單機」五台、「鑽石列
    車」二台、「賽車（連線）」四台、「小瑪莉」一台（含ＩＣ板三十二片）扣案
    可佐，以及扣有支出證明單二張、書寫筆紀紙二張，以及營業所得六千一百元可
    資證明，被告乙○○自白顯與事實相符，足可採信，其右揭違反電子遊戲場業管
    理條例之犯行，事證明確，足堪認定。
二、核被告乙○○所為，係違反電子遊戲場業管理條例第十五條之未辦理營利事業登
    記證，不得經營電子遊戲場業之規定，應依同條例第二十二條之規定處罰。被告
    乙○○先後二次未經辦理營業登記而經營電子遊戲場業之行為，時間緊接，所犯
    犯罪構成要件相同，顯係基於概括之犯意反覆為之，為連續犯，應依刑法第五十
    六條論以一罪，並加重其刑。被告乙○○曾於八十四年間因違反麻醉藥品管理條
    例案件，經臺灣臺南地方法院判處有期徒刑六月，於八十六年七月十日執行完畢
    ；復於九十年間因賭博案件，經本院判處有期徒刑六月，於九十年十一月十九日
    易科罰金執行完畢之事實，有臺灣高等法院被告全國前案紀錄表、臺灣臺中地方
    法院檢察署刑案資料查註紀錄表各一份在卷可稽，其受有期徒刑之執行完畢後，
    五年以內再犯本件有期徒刑以上之罪，為累犯，應依刑法第四十七條規定遞加重
    其刑。爰審酌被告乙○○於查獲後仍不知戒惕，仍再次擺設電子遊戲機供人把玩
    ，漠視法令，惡性非輕，惟念及其於本院審理時坦承犯行，態度尚佳，迫於經濟
    困難而為上開犯行等一切情狀，量處如主文所示之刑，並諭知如易科罰金之折算
    標準，以示懲儆。扣案之電子遊戲機具「跑馬（連線）」四台、「超級列車」二
    台、「撲克」六台、「麻將」六台、「小瑪莉」一台、「滿貫大亨」七台、「單
    機」五台、「鑽石列車」二台、「賽車（連線）」四台、「小瑪莉」一台（含Ｉ
    Ｃ板三十二片）、支出證明單二張、書寫筆紀紙二張，為被告乙○○所有並供犯
    罪所用之物，爰依刑法第三十八條第一項第二款之規定，宣告沒收。又扣案之六
    千一百元，為被告乙○○經營電子遊戲場業所得之收入，為犯罪所得之物，應依
    刑法第三十八條第一項第三款之規定，宣告沒收。
乙、無罪部分：
一、公訴意旨略以：被告甲○○與被告乙○○基於共同之犯意聯絡，於九十一年七月
    五日，以月薪新臺幣二萬元受僱於被告乙○○，在「全家樂釣蝦場」內之空地，
    ，由甲○○擔任收取現金及開分之工作，供不特定多數人把玩電子遊戲機具；被
    告丙○○與被告馬敬旺基於共同之犯意聯絡，於同年九月二日，以月薪二萬元受
    僱於被告乙○○在上開「巷內撞球場」之空地，由丙○○擔任收取現金及開分之
    工作，供不特定多數人把玩，上開二人因而共同違反未依電子遊戲場業管理條例
    辦理營利事業登記而經營電子遊戲場業之規定。因認被告甲○○、丙○○涉嫌違
    反電子遊戲場業管理條例第十五條之未辦理營利事業登記證，不得經營電子遊戲
    場業之規定，應依同條例第二十二條之規定處罰云云。
二、按犯罪事實應依證據認定之，無證據不得推定其犯罪事實，刑事訴訟法第一百五
    十四條定有明文。次按所謂認定犯罪事實之證據，係指足以認定被告確有犯罪行
    為之積極證據而言，該項證據自須適合於被告犯罪事實之認定，始得採為斷罪之
    資料；又事實之認定，應憑證據，如未能發現相當確實證據，或證據不足以證明
    ，自不能以推測或擬制之方法，以為裁判之基礎，最高法院二十九年上字第三一
    ０五號、四十年臺上字第八六號判例著有明文。再按告訴人之告訴，係以被告受
    刑事訴追為目的，是其陳述是否與事實相符，自應調查其他證據以資審認；又事
    實審法院對於證據之取捨，依法雖有自由判斷之權，然積極證據不足證明犯罪事
    實時，被告之抗辯或反證縱屬虛偽，仍不能以此資為積極證據應予採信之理由，
    最高法院亦著有五十二年臺上字第一三００號及三十年上字第四八二號判例可資
    參照。又按認定犯罪事實所憑之證據，無論係直接證據或間接證據，其為訴訟上
    之證明，須於通常一般之人均不致有所懷疑，而得確信其為真實之程度者，始得
    據為有罪之認定，倘其證明尚未達到此一程度，而有合理之懷疑存在，復無其他
    調查途徑可尋，法院即應為無罪之判決，最高法院七十六年臺上字第四九八六號
    著有判例。
三、訊據被告甲○○、丙○○固供承有受僱於被告乙○○在上開店面內之空地擔任店
    員，負責開分及收取金額等事實，但均堅決否認有上開公訴人所指違反電子遊戲
    場業管理條例案件之行為，被告二人均辯稱：伊不知道被告乙○○沒有辦理電子
    遊戲場業之營利事業登記等語。
四、經查，被告甲○○於九十一年七月九日警詢時供稱：該店有無證照，伊不清楚，
    但沒看過該店有證照等語，被告乙○○於本院審理時亦供稱：甲○○不知道伊未
    辦理營利事業登記等語。又被告丙○○於九十一年九月六日警詢時雖供稱：「（
    妳知道妳所工作的無照電子遊戲場是違法的嗎？）我知道，但我因找不到工作，
    才會在無照電子遊戲場內上班。」云云，其於同日偵查時亦供承：「（是否知道
    店裡無執照）知道。」云云，惟其於本院審理時辯稱：「我只看過機台上的證照
    ，公司有無營利事業登記證我不清楚。」等語，而被告乙○○於本院審理時亦供
    稱：甲○○不知道伊未辦理營利事業登記等語。本院參酌被告甲○○與丙○○二
    人僅係受僱之店員，只負責開分及收取現金之現場工作，並非電子遊戲場所之負
    責人，並未參與公司之經營，是其二人辯稱不知情，應與經驗法則無違。又按「
    被告之自白，不得作為有罪判決之唯一證據，仍應調查其他必要之證據，以察其
    是否與事實相符。」，刑事訴訟法第一百五十六條第二項定有明文，被告丙○○
    雖於警詢及偵查時供稱知情云云，惟其供述前後已不一致，而依被告馬敬旺之供
    述亦不能證明被告丙○○確實知悉，另扣案之電子遊戲機具及單據僅能證明被告
    乙○○有經營該電子遊戲場業及被告丙○○有受僱之事實，但不能證明被告丙○○確實知悉被告乙○○未辦理營利事業登記之事，再參酌前述其僅係在現場之店
    員等客觀事實，依上開法條規定，不能僅依其在警詢及偵查之唯一自白作為認罪
    之唯一依據。本案既有合理之懷疑存在，依前揭最高法院七十六年臺上字第四九
    八六號之意旨，尚難為有罪之認定。
五、綜上所述，被告二人前揭辯詞，洵非虛詞。此外，本院復查無其他積極證據足資
    證明被告二人涉有違反電子遊戲場業管理條例之犯行，既不能證明被告二人犯罪
    ，揆諸上揭刑事訴訟法之規定，依法均應予諭知無罪。
據上論斷，應依刑事訴訟法第四百五十二條、第二百九十九條第一項前段、第三百零
一條第一項，電子遊戲場業管理條例第二十二條，刑法第十一條前段、第五十六條、
第四十七條、第四十一條第一項前段、第三十八條第一項第二款、第三款，罰金罰鍰
提高標準條例第二條，判決如主文。
本案經檢察官楊朝嘉到庭執行職務
中      華      民      國      九十二      年      一    月    廿一    日
                                臺灣臺中地方法院刑事第四庭
                                        法  官  楊  真  明
右正本證明與原本無異。
如不服本判決，應於送達後十日內向本院提出上訴狀（須附繕本），上訴於臺灣高等
法院臺中分院。
                                        書記官
中      華      民      國      九十二      年      一    月    廿二    日
附錄本判決論罪科刑法條
電子遊戲場業管理條例第十五條：
  未依本條例規定辦理營利事業登記證者，不得經營電子遊戲場業。
電子遊戲場業管理條例第二十二條：
  違反第十五條規定者，處行為人一年以下有期徒刑、拘役或科或併科新台幣五十萬
  元以上二百五十萬元以下罰金。


司法院資訊處製作；財團法人民間司法改革基金會備份。
